ko: 렌즈 필터 종류: 클로즈업; 색상; 확산; 그라데이션; 적외선; ND; 편광; 별광; 기타
ro-RO: Tipul de filtru obiectiv: Prim-plan; Color; Difuzia; Gradient; Infraroșu; Densitate neutră; Polarizare; Starburst; Altele
hr-HR: Vrsta filtra objektiva: Krupni plan; Boja; Difuzija; Gradijent; Infracrveno; Neutralna gustoća; Polariziranje; Zvjezdani prasak; Ostalo
pt-PT: Tipo de filtro de lente: Grande plano; Cor; Difusão; Gradiente; Infravermelho; Densidade neutra; Polarizante; Starburst; Outro
lt-LT: Objektyvo filtro rūšis: Priartinimas; Spalvotas; Difuzija; Gradientas; Infraraudonųjų spindulių; Neutralus tankis; Poliarizuojantis; Apšvietimą paryškinantis; Kita
sv: Objektivfiltertyp: Närbild; Färg; Diffusion; Gradient; Infraröd; Neutral densitet; Polariserande; Starburst; Övrigt
nb: Objektivfiltertype: Nærbilde; Farge; Diffussjon; Gradient; Infrarød; Nøytrale tetthet; Polariserende; Starburst; Annet
th: ประเภทฟิลเตอร์เลนส์: ภาพใกล้; สี; ภาพฟุ้ง; ไล่ระดับสี; อินฟราเรด; ความหนาแน่นระดับกลาง; โพลาไรซ์; ดาวกระจาย; อื่นๆ
sl-SI: Vrsta filtra objektiva: Od blizu; Barvna; Difuzija; Gradient; Infrardeča; Nevtralna gostota; Polarizirajoče; Učinek zvezde; Drugo
cs: Typ filtru objektivu: Detailní záběr; Barva; Difuze; Gradient; Infračervená; Neutrální hustota; Polarizační; Starburst; Jiné
pl: Typ filtra obiektywu: Zbliżenie; Kolor; Dyfuzja; Gradient; Podczerwień; Neutralna gęstość; Polaryzacja; Wybuch gwiazdy; Inne
da: Objektivfiltertype: Nærbillede; Farve; Diffusion; Gradient; Infrarød; Neutral tæthed; Polarisering; Stjerneskud; Andet
ru: Тип линзового фильтра: Крупный план; Цветной; Диффузия; Градиент; Инфракрасный; Нейтральная плотность; Поляризация; Звезды; Другой
de: Linsenfiltertyp: Nahaufnahme; Farbe; Diffusion; Verlauf; Infrarot; Neutraldichte; Polarisation; Starburst; Sonstiges
es: Tipo de filtro del objetivo: Acercamiento; Color; Difusión; Degradado; Infrarrojo; Densidad neutra; Polarizado; Starburst; Otros
el: Τύπος φίλτρου φακού: Κοντινό πλάνο; Χρώμα; Διάχυση; Κλίση; Υπέρυθρες; Ουδέτερη πυκνότητα; Πολωτικός; Αστροταχύτητας; Άλλο
nl: Lensfiltertype: Close-up; Kleur; Verspreiding; Verloop; Infrarood; Neutrale dichtheid; Polariserend; Starburst; Andere
en: Lens filter type: Close-up; Color; Diffusion; Gradient; Infrared; Neutral density; Polarizing; Starburst; Other
fi: Objektiivin suodintyyppi: Lähikuva; Väri; Diffuusio; Kaltevuus; Infrapuna; Neutraali tiheys; Polarisoiva; Tähtisade; Muu
hu: Objektívszűrő típusa: Közelkép; Szín; Diffúzió; Gradiens; Infravörös; Semleges denzitás; Polarizálás; Csillagkitörés; Egyéb
sk-SK: Typ filtra objektívu: Detailný záber; Farba; Difúzia; Sklon; Infračervený; Neutrálna hustota; Polarizačný; Hviezdny výboj; Iné
zh-CN: 镜头滤镜类型: 近摄; 颜色; 扩散; 渐变; 红外; 中性密度; 偏光; 星光; 其他
bg-BG: Тип филтър на обектива: Близък план; Цвят; Дифузия; Градиент; Инфрачервен; Неутрална плътност; Поляризиране; Starburst; Други
vi: Loại bộ lọc ống kính: Cận cảnh; Màu; Khuếch tán; Màu gradient; Hồng ngoại; Bộ lọc đen trung tính; Phân cực; Bộ lọc ống kính Starburst; Khác
fr: Type de filtre d’objectif: Gros plan; Couleur; Diffusion; Dégradé; Infrarouge; Densité neutre; Polarisant; Explosion d’étoiles; Autre
it: Tipo di filtro dell’obiettivo: Primo piano; Color; Diffusione delle luci; Gradiente; Infrarossi; Densità neutra; Polarizzante; Starburst; Altro
zh-TW: 鏡頭濾鏡類型: 特寫; 顏色; 擴散; 漸變; 紅外線; 中性灰度; 偏光; 星爆; 其他
tr: Lens filtre türü: Yakın çekim; Renk; Difüzyon; Gradyan; Kızılötesi; Nötr yoğunluk; Polarizasyon; Yıldız patlaması; Diğer
pt-BR: Tipo de filtro de lente: Plano fechado; Cor; Difusão; Gradiente; Infravermelho; Densidade neutra; Polarização; Explosão estelar; Outro
ja: レンズフィルターの種類: クローズアップ; 色; 拡散; グラデーション; 赤外線; 減光; 偏光; スターバースト; その他